【裁判字號】    89,易,2191
【裁判日期】    890728
【裁判案由】    毀棄損壞
【裁判全文】
臺灣高雄地方法院刑事判決                        八十九年度易字第二一九一號
    公  訴  人  臺灣高雄地方法院檢察署檢察官
    被      告  丙○○
    選任辯護人  蘇榮達
                蘇俊誠
右列被告因毀棄損壞案件，經檢察官提起公訴（八十九年度偵字第九一七○號），本
院判決如左：
    主  文
丙○○共同損壞他人之自小客車右後門車窗及前面擋風玻璃各壹片，足以生損害於他
人，處拘役參拾日，如易科罰金，以參佰元折算壹日。
    事  實
一、丙○○與林思良（已死亡）於民國八十八年八月廿四日凌晨一時四十五分許，由
    林思良騎乘ＸＫＢ─二一五號機車，後載丙○○，行經高雄市○○路、忠孝路口
    時，因不滿駕駛ＹＥ─七五七八號汽車之甲○○對其按喇叭，即與甲○○發生口
    角，竟基於毀損之犯意聯絡，由丙○○以機車大鎖砸毀該汽車右後門車窗及前面
    擋風車窗玻璃後逃逸，足以生損害於甲○○。嗣經甲○○駕車尾隨該機車至苓雅
    路、民權路口，因煞車不及而撞及該機車，被警查獲。
二、案經甲○○訴由臺灣高雄地方法院檢察署檢察官偵查起訴。
    理  由
一、訊據被告丙○○，矢口否認有何毀損犯行，辯稱：伊未砸毀告訴人甲○○之車窗
    玻璃，當時伊有與告訴人發生口角，是林思良罵告訴人，二人互罵三字經云云。
    經查，右揭事實業據告訴人指訴甚詳，證人即目擊現場之人乙○○亦到庭結證稱
    ：係乘坐機車後座之人以機車大鎖砸汽車玻璃，砸完後機車便快速逃逸。當時伊
    是在汽車後面約五十公尺處，所以砸玻璃之情形，伊有看到，當時有聽到「碰」
    、「碰」二聲，一聲可能是關車門的聲音；伊有聽到按喇叭聲，但是否有爭吵伊
    不清楚等語（參八十九年七月十日審判筆錄）。查上開目擊證人與告訴人及被告
    雙方並非親朋好友，又無仇怨，且作證時並具結在案，難認其會甘冒偽造罪而偏
    坦一方，是其證詞應堪採信。本件罪證明確，被告犯行足堪認定。
二、核被告所為係犯刑法第三百五十四條之罪。被告與林思良間，有犯意之聯絡及行
    為之分擔，均為共同正犯。審酌被告犯罪之動機、目的、手段，所生之損害，犯
    後態度等一切情狀，爰量處如主文所示之刑，並諭知易科罰金知折算標準，以資
    懲儆。又被告持以損害告訴人所有之自小客車玻璃之機車大鎖一支，雖係供犯罪
    所用之物，未據扣案且無證據證明係被告所有，爰不併予宣告沒收。
三、據上論斷，應依刑事訴訟法第二百九十九條第一項前段，刑法第二十八條、第三
    百五十四條、第四十一條，罰金罰鍰提高標準條例第一條前段、第二條，判決如
    主文。
中      華      民      國      八十九      年    七    月    二十八    日
                                  臺灣高雄地方法院刑事第二庭
                                      法  官    劉建利
右正本證明與原本無異。
如不服本判決，應於判決送達後十日內，向本院提出上訴狀。
                                      書記官    洪生輝
中      華      民      國      八十九      年    八    月      一      日
附錄論罪科刑法條：刑法第三百五十四條。
毀棄、損壞前二條以外之他人之物或致令不堪用，足以生損害於公眾或他人者，處二
年以下有期徒刑、拘役或五百元以下罰金。


司法院資訊處製作；財團法人民間司法改革基金會備份。
